---
title: "Ejercicio 3 - Tarea"
output: html_document
---

```{r setup, include=FALSE}
knitr::opts_chunk$set(echo = TRUE)
```


Se tienen 10 carpas que usan camuflaje simple y 10 carpas que usan camuflaje estampado están instaladas en un área boscosa, y se envía un equipo de observadores para encontrarlas. El equipo informa la distancia a la que miran por primera vez cada tienda (sólo para avistamientos verdaderos) hasta que se encuentran las 20 tiendas. El proposito del estudio es determinar si el camuflaje estampado es más dificil de detectar que el camuflaje simple. La distancia a la que se detecta cada tienda se informa de la siguiente manera.

```{r echo=FALSE, results='asis'}
tabla = matrix(c("Simple", "25, 28, 16, 34, 38, 21, 29, 43, 32, 36",
                 "Estampado", "26, 12, 16, 21, 20, 14, 10, 18, 22, 20"),
               ncol=2, byrow=TRUE)
tabla = as.data.frame(tabla)
colnames(tabla) = c("Tipo de Camuflaje", "Distacia en metros")
knitr::kable(tabla, caption = "Datos")
```

## A) Construya las hipótesis correspondientes

La hipótesis se puede plantear como una prueba de medias:

\[
H_0 := M_1 \leq M_2 \quad vs \quad H_a:= M_1 > M_2
\]

Se usara la prueba Mann-Whitney.

```{r }
#datos
simple = c(25, 28, 16, 34, 38, 21, 29, 43, 32, 36)
estampado = c(26, 12, 16, 21, 20, 14, 10, 18, 22, 20)

#nivel de confianza
alfa = 0.05

#calculando los valores muestrales
#tamaños de muestra
n1 = length(simple)
n2 = length(estampado)

#rangos
vector_auxiliar  = c(simple,estampado)
vector_auxiliar2 = c(rep(1, n1), rep(2, n2))
vector_auxiliar2 = vector_auxiliar2[order(vector_auxiliar)]
vector_auxiliar  = vector_auxiliar[order(vector_auxiliar)]

rangos = sapply(vector_auxiliar, function(x){
  which(unique(vector_auxiliar) == x)
})

#contruimos el estadistico
R1 = rangos[which(vector_auxiliar2 == 1)]
R2 = rangos[which(vector_auxiliar2 == 2)]

U1 = R1 -n1*(n1+1)/2
U2 = R2 -n2*(n2+1)/2

#estadistico
Estadistico = min(U1,U2)

p = pwilcox(Estadistico,n2,n1)
rm(vector_auxiliar,vector_auxiliar2)

#Interpretando
if(p < alfa){
  print("Se rechaza la hipótesis nula")
}else{
  print("No se rechaza la hipótesis nula")
}
```

Se rechaza la hipótesis nula, es decir, la media de la carpas simples no es menor o igual a las que tiene estampado. Por lo que nos inclinariamos a pensar que las carpas con estampado se detectan con más dificultad.


## B) Encuentre el intervalo de confianza del 95% para las diferencias de las distancias detectadas.


```{r cars}
#datos
simple = c(25, 28, 16, 34, 38, 21, 29, 43, 32, 36)
estampado = c(26, 12, 16, 21, 20, 14, 10, 18, 22, 20)

#nivel de confianza 5%
alfa = 0.05


#calculando los valores muestrales

#tamaños de muestra
n = length(simple)
m = length(estampado)

#calculando las diferencias
diferencias = sapply(simple, function(x){
  sapply(estampado, function(y){
    x-y
  })
})
diferencias = c(diferencias)
diferencias = diferencias[order(diferencias)]

#calculado el indice k adecuado
#obtenemos el cuantil de la distribución distribución Mann-Whitney
w= qwilcox(1-alfa/2,m,n)
k= w - n*(n+1)/2


#Buscamos los cuantiles 
#cuantil interior
(qi = diferencias[k])
#cuantil superior
(qs = diferencias[order(diferencias, decreasing = TRUE)][k])

#Ahora vienen los limites del intervalo de confianza al (1-alfa)%

#INTERVALO
c(qi,qs)
```
