---
title: "Ejercicio 4 - Tarea"
output: html_document
---

```{r setup, include=FALSE}
knitr::opts_chunk$set(echo = TRUE)
```

Un banco de sangre mantuvo un registro de la frecuencia cardíaca de varios donadores de sangre.

```{r echo=FALSE, results='asis'}
tabla = matrix(c("Hombres", "58, 76, 82, 74, 79, 65, 74, 86",
                 "Mujeres", "66, 74, 69, 76, 72, 73, 75, 67, 68"),
               ncol=2, byrow=TRUE)
tabla = as.data.frame(tabla)
colnames(tabla) = c("Genero", "Observaciones")
knitr::kable(tabla, caption = "Datos")
```


## ¿Es la variación entre los hombres significativamente mayor que la variación entre las mujeres? nivel de significancia 5%.


Tradicionalmente el problema se aborda suponiendo normalidad para las dos poblaciones (hombres y mujeres). En tal caso la hipótesis se puede plantear como una prueba de medias:

\[
H_0 := \sigma^2_1 \leq \sigma^2_2 \quad vs \quad H_a:= \sigma^2_1 > \sigma^2_2
\]


Donde el estadístico de la prueba:

\[
F = \frac{S_1^2}{S_2^2}
\]
Donde:
\[S_1^2, S_2^2\] son varianzas y \[n_1, n_2\] son los tamaños de muestrales. 

Así, \[F \] tiene distribución (bajo la hipótesis nula) F de Fisher con \[n_1-1\] y \[n_2-1\] grados de libertad.


En nuestro ejercicio particular, \[\sigma^2_1\] es la varianza poblacional de los hombres y \[\sigma^2_2\] la de las mujeres.

Ahora calculemos el P valor:
```{r cars}
#datos
hombres = c(58, 76, 82, 74, 79, 65, 74, 86)
mujeres = c(66, 74, 69, 76, 72, 73, 75, 67, 68)

#Nivel de confianza
alfa = 0.05

#calculando los valores muestrales
S1 = sqrt(var(hombres))
S2 = sqrt(var(mujeres))
n1 = length(hombres)
n2 = length(mujeres)

#calculando el estadistico
f = S1^2/S2^2

#Calculando el p-value (prueba a una cola)
p = 1 - pf(f,n1-1,n2-1)

#Interpretando
if(p < alfa){
  print("Se rechaza la hipótesis nula")
}else{
  print("No se rechaza la hipótesis nula")
}
```

Se rechaza la hipótesis nula, es decir, la varianza de los latidos cardiacos de la población de hombres no es menor o igual al de las mujeres. Por lo que nos inclinariamos a pensar que hay más varianza en la población masculina.