---
title: "Ejercicio 4 - Tarea"
output: html_document
---

```{r setup, include=FALSE}
knitr::opts_chunk$set(echo = TRUE)
```

Un banco de sangre mantuvo un registro de la frecuencia cardíaca de varios donadores de sangre.

```{r echo=FALSE, results='asis'}
tabla = matrix(c("Hombres", "58, 76, 82, 74, 79, 65, 74, 86",
                 "Mujeres", "66, 74, 69, 76, 72, 73, 75, 67, 68"),
               ncol=2, byrow=TRUE)
tabla = as.data.frame(tabla)
colnames(tabla) = c("Genero", "Observaciones")
knitr::kable(tabla, caption = "Datos")
```


## ¿Es la variación entre los hombres significativamente mayor que la variación entre las mujeres? nivel de significancia 5%.


La hipótesis se puede plantear como una prueba de medias:

\[
H_0 := \sigma^2_1 \leq \sigma^2_2 \quad vs \quad H_a:= \sigma^2_1 > \sigma^2_2
\]

Se usara la prueba de Rangos.

```{r cars}
#datos
hombres = c(58, 76, 82, 74, 79, 65, 74, 86)
mujeres = c(66, 74, 69, 76, 72, 73, 75, 67, 68)

#Nivel de confianza
alfa = 0.05

#calculando los valores muestrales
m1 = mean(hombres)
m2 = mean(mujeres)
n1 = length(hombres)
n2 = length(mujeres)


#Centrando
U = abs(hombres - m1)
V = abs(mujeres - m2)

#Ranqueando
vector_auxiliar  = c(hombres,mujeres)
vector_auxiliar2 = c(rep(1, n1), rep(2, n2))
vector_auxiliar2 = vector_auxiliar2[order(vector_auxiliar)]
vector_auxiliar  = vector_auxiliar[order(vector_auxiliar)]

R = sapply(vector_auxiliar, function(x){
  which(unique(vector_auxiliar) == x)
})


#calculando el estadistico
N = n1 + n2
t = sum(R[which(vector_auxiliar2 == 1)]^2) 
if(length(vector_auxiliar) != length(unique(vector_auxiliar))){
  R2m = mean(R^2)
  t = (t - n1 * R2m)/sqrt((n1*n2/N)*sum(R^4) - n1*n2/(N-1)*(R2m)^2)
}

#Calculando el cuantil
#z = qnorm(1-alfa/2)
#w = n1*(N+1)*(2*N+1)/6 + z*sqrt((n1*n2*(N+1)*(2*N+1)*(8*N+11))/180)

#Calculando el P value
p = pnorm((t - n1*(N+1)*(2*N+1)/6)/sqrt(n1*n2*(N+1)*(8*N+11)/180))

#Interpretando
if(p < alfa){
  print("Se rechaza la hipótesis nula")
}else{
  print("No se rechaza la hipótesis nula")
}
```

Se rechaza la hipótesis nula, es decir, la varianza de los latidos cardiacos de la población de hombres no es menor o igual al de las mujeres. Por lo que nos inclinariamos a pensar que hay más varianza en la población masculina.