---
title: "Ejercicio 3 - Tarea"
output: html_document
---

```{r setup, include=FALSE}
knitr::opts_chunk$set(echo = TRUE)
```


Se tienen 10 carpas que usan camuflaje simple y 10 carpas que usan camuflaje estampado están instaladas en un área boscosa, y se envía un equipo de observadores para encontrarlas. El equipo informa la distancia a la que miran por primera vez cada tienda (sólo para avistamientos verdaderos) hasta que se encuentran las 20 tiendas. El proposito del estudio es determinar si el camuflaje estampado es más dificil de detectar que el camuflaje simple. La distancia a la que se detecta cada tienda se informa de la siguiente manera.

```{r echo=FALSE, results='asis'}
tabla = matrix(c("Simple", "25, 28, 16, 34, 38, 21, 29, 43, 32, 36",
                 "Estampado", "26, 12, 16, 21, 20, 14, 10, 18, 22, 20"),
               ncol=2, byrow=TRUE)
tabla = as.data.frame(tabla)
colnames(tabla) = c("Tipo de Camuflaje", "Distacia en metros")
knitr::kable(tabla, caption = "Datos")
```

## A) Construya las hipótesis correspondientes

Tradicionalmente el problema se aborda suponiendo normalidad para las dos poblaciones (con camuflaje simple y estampado). En tal caso la hipótesis se puede plantear como una prueba de medias:

\[
H_0 := M_1 \leq M_2 \quad vs \quad H_a:= M_1 > M_2
\]


Donde el estadístico de la prueba:

\[
T = \frac{\bar{X}_1 - \bar{X}_2}{\sqrt{\frac{S_1^2}{n_1}+\frac{S_2^2}{n_2}}}
\]

Tiene distribución (bajo la hipótesis nula) T de Student con \[v\] grados de libertad, donde:

\[\bar{X}_1, \bar{X}_2 \] son las medias ,\[S_1^2, S_2^2\] son varianzas y \[n_1, n_2\] son los tamaños de muestrales. 
Y \[v = \frac{(S_1^2/n_1 + S_2^2/n_2)^2}{(S_1^2/n_1)^2/(n_1-1) + (S_2^2/n_2)^2/(n_2-1)}\] 

En nuestro ejercicio particular, \[M_1\] es la media poblacional de la distancia de las carpas simples y \[M_2\] para las carpas con estampado.

Ahora calculemos el P valor:
```{r }
#datos
simple = c(25, 28, 16, 34, 38, 21, 29, 43, 32, 36)
estampado = c(26, 12, 16, 21, 20, 14, 10, 18, 22, 20)

#calculando los valores muestrales
m1 = mean(simple)
m2 = mean(estampado)
S1 = sqrt(var(simple))
S2 = sqrt(var(estampado))
n1 = length(simple)
n2 = length(estampado)

#calculando el estadistico
t = (m1 - m2)/sqrt(S1^2/n1 + S2^2/n2)

#calculando los grados de libertad de la distribución
v = (S1^2/n1 + S2^2/n2)^2/((S1^2/n1)^2/(n1-1)+(S2^2/n2)^2/(n2-1))

#Calculando el p-value (prueba a una cola)
p = 1 - pt(t,v)

#Interpretando
if(p < 0.05){
  print("Se rechaza la hipótesis nula")
}else{
  print("No se rechaza la hipótesis nula")
}
```

Se rechaza la hipótesis nula, es decir, la media de la carpas simples no es menor o igual a las que tiene estampado. Por lo que nos inclinariamos a pensar que las carpas con estampado se detectan con más dificultad.

## B) Encuentre el intervalo de confianza del 95% para las diferencias de las distancias detectadas.

Al igual que en el inciso anterior, supondremos normalidad para ambas poblaciones. Entonces la cantidad pivotal que usaremos tiene la siguiente expresión:

\[
T = \frac{(\bar{X}_1 - \bar{X}_2) - (M_1 - M_2)}{\sqrt{\frac{S_1^2}{n_1}+\frac{S_2^2}{n_2}}}
\]

Donde la notación y la distribución de T es la misma que en el inciso anterior.

Así, el intervalo de confianza resulta:

\[
[ (\bar{X}_1 - \bar{X}_2) - T_{1-\alpha/2, v}\sqrt{\frac{S_1^2}{n_1}+\frac{S_2^2}{n_2}}, \quad
(\bar{X}_1 - \bar{X}_2) + T_{1-\alpha/2, v}\sqrt{\frac{S_1^2}{n_1}+\frac{S_2^2}{n_2}}
]
\]

Donde: \[ T_{1-\alpha/2, v} \] es el cuantil \[\alpha\] de una distribución T de Student de \[v\] grados de libertad.

Por lo que el intervalo es el siguiente:
```{r cars}
c((m1 - m2) - pt(0.975,v)*sqrt(S1^2/n1 + S2^2/n2),
  (m1 + m2) - pt(0.975,v)*sqrt(S1^2/n1 + S2^2/n2)
  )
```
