---
title: "Práctica 2"
output: html_document
---

# Práctica Número 2

```{r setup, include=FALSE}
knitr::opts_chunk$set(echo = TRUE)
```

En esta práctica construiremos una función que realice la prueba de rangos para igualdad de varianzas.

## Consideraciones:

-La función sólo recibirá 2 cosas:

  1. La matriz de datos (columna 1 = muestra 1, columna 2  = muestra 2).
  2. El nivel de significancia.
  
-Deben probar que su función de verdad "funciona" con los datos del ejercicio de temperaturas de hombre y mujeres.

-Las salidas de la función deben ser:
  1. Si se rechaza o no.
  2. El valor de la estadística correspondiente.
  3. El valor del cuantil correspondiente
  4. Una tablita con los rangos asignados a cada valor de las dos muestras.


## ¿Es la variación entre los hombres significativamente mayor que la variación entre las mujeres? nivel de significancia 5%.


La hipótesis se puede plantear como una prueba de medias:

\[
H_0 := \sigma^2_1 = \sigma^2_2 \quad vs \quad H_a:= \sigma^2_1 \neq \sigma^2_2
\]

```{r cars}
#datos
hombres = c(74, 72, 77, 76, 76, 73, 75, 73, 74, 75)
mujeres = c(75, 77, 78, 79, 77, 73, 78, 79, 78, 80)

#Construimos la tabla con las especificaciones
(datos = data.frame(hombres, mujeres))

#construiremos la función que aplicara la prueba
test_varianza = function(datos, alfa){
  
  #calculamos las medias
  m = apply(datos, 2, mean)
  
  #calculamos las variables auxiliares
  U = abs(datos[,1]-m[1])
  V = abs(datos[,2]-m[2])
  
  #número de observaciones
  n = length(U)
  m = length(V)
  N = n + m

  #calcularemos variables auxiliares
  aux = c(rep(1, length(U)),rep(2, length(V)))
  
  #Ordenamos el vector formado de concatenar U y V
  Z = c(U,V)
  #ahora asignaremos los rangos
  rangos = sapply(sapply(Z, function(z){which(Z[order(Z)] == z)}), mean)
  

  #Rangos de U
  RU = rangos[which(aux == 1)]
  
  #Rangos de V
  RV = rangos[which(aux == 2)]
  
  #Calculamos el estadistíco
  t = sum(RU^2)
  
  if(length(unique(Z)) != length(Z)){
      #si hay empates
      t = (t - n*mean(rangos^2))/sqrt(
        (n*m)/(N*(N-1))*sum(rangos^4) - n*m/(N-1)*mean(rangos^2)^2
      )
  }
  
  #Calculamos el cuantil asociado
  M = n*(N+1)*(2*N+1)/6
  DS = sqrt(m*n*(N+1)*(2*N+1)*(8*N+11)/180)
  Zp = qnorm(1-alfa/2)
  Wp = M + Zp*DS
 
  #Ahora calculemos el p value
  #cola inferior
  p_valor_inferior = pnorm((t-M)/DS)
  #cola superior
  p_valor_superior = 1 - pnorm((t-M)/DS)
  #p-valor
  p_valor = 2* min(p_valor_inferior, p_valor_superior)
  
  #Regla de Rechazo
  if(p_valor < alfa){
    decision = "Se rechaza la hipótesis nula"
  }else{
    decision = "No se rechaza la hipótesis nula"
  }
  
  resultados = list()
  resultados$interpretacion = decision
  resultados$Estadistico = t
  resultados$Cuantil = Wp
  
  #calculamos la tabla con los rankings asociados
  tabla_rankeada = cbind(datos[,1], rangos[which(aux == 1)],
                           datos[,2], rangos[which(aux == 2)])
  tabla_rankeada = as.data.frame(tabla_rankeada)
  colnames(tabla_rankeada) = c(colnames(datos)[1],
                               paste0("Ranking_",colnames(datos)[1]),
                               colnames(datos)[2],
                               paste0("Ranking_",colnames(datos)[2]))
  
  resultados$casos = tabla_rankeada
  
  return(resultados)
  
}

#Ejemplos
#1:
test_varianza(datos, 0.05)

#2:
set.seed(1)
datos[,1] = rnorm(9,0,1)
datos[,2] = rnorm(9,0,10)
test_varianza(datos, 0.05)

#3:
datos[,1] = rnorm(9,0,1)
datos[,2] = rnorm(9,0,1)
test_varianza(datos, 0.05)
```