---
title: "Prueba McNemar"
output: html_document
---

```{r setup, include=FALSE}
knitr::opts_chunk$set(echo = TRUE)
```

## Primera practica


La prueba McNemar es aplicable a datos formados por vectores de dos entradas de respuesta binaria (es decir, datos pareados binarios). Por ejemplo, suponga que tiene gemelos asignados al azar a dos grupos de tratamiento (Prueba y Control), luego se evaluaron en un resultado binario (aprobado o no).

Hay 4 resultados posibles para cada par:

(a) ambos gemelos aprueban, 

(b) el gemelo en el control el grupo aprueba y el del grupo de prueba falla, 

(c) el gemelo del grupo de prueba falla y el uno en el grupo de control pasa, o 

(d) pasan ambos fallan


A continuación se presenta una tabla donde la de el número de gemelos que caen en cada una de las cuatro categorías se denota a, b, c y d:


```{r echo=FALSE, results='asis'}
tabla = matrix(c("a","b","c","d"), ncol=2, byrow=TRUE)
tabla = as.data.frame(tabla)
colnames(tabla) = c("aprueba", "falla")
rownames(tabla) = c("aprueba", "falla")
knitr::kable(tabla, caption = "Tabla de casos")
```

Para probar si el tratamiento es útil, utilizamos solo el número de pares discordantes de gemelos, b y c, ya que los otros pares de gemelos no nos dicen nada sobre si el tratamiento es útil o no. El estadístico de la prueba es:


\[
Q = (b-a)^2/(b+c)
\]

que para muestras grandes se distribuye como una distribución chi-cuadrado con 1 grado de libertad.
Una aproximación más cercana a la distributina chi-cuadrado utiliza una corrección de continuidad:

\[
Q = (|b-a|-1)^2/(b+c)
\]

En R, se pueden encontrar las funciones "mcnemar.test" de la libreria "stats" y "mcnemar.exact" de que calculan la prueba con la aproximación Ji-cuadrada y con la distribución exacta, respectivamente.

Ejemplo con la distribución aproximada (con b + c > 25):
```{r cars}
#creamos la prueba como una función
McNemar = function(datos, alfa = 0.05, correccion = FALSE){
  #creamos la tabla de casos
  tabla = as.data.frame(matrix(rep(NA,4), ncol=2, byrow=TRUE))
  colnames(tabla) = c("aprueba", "falla")
  rownames(tabla) = c("aprueba", "falla")
  
  #Se asigna un caso a cada observación y se cuentan
  tabla[1,1] = length(which(which(datos[,1]==1) %in% which(datos[,2]==1)))
  tabla[1,2] = length(which(which(datos[,1]==1) %in% which(datos[,2]==0)))
  tabla[2,1] = length(which(which(datos[,1]==0) %in% which(datos[,2]==1)))
  tabla[2,2] = length(which(which(datos[,1]==0) %in% which(datos[,2]==0)))
  
  #se calcula el estadistico por casos
  
  #para muchos datos se calcula con correccion o sin correccion
  if(correccion == TRUE){
      Estadistico = (abs(tabla[1,2]-tabla[2,1])-1)^2/(tabla[1,2]+tabla[2,1])
  }else{
      Estadistico = (tabla[1,2]-tabla[2,1])^2/(tabla[1,2]+tabla[2,1])
  }
  
  n = tabla[1,2]+tabla[2,1]
  if( n < 25){

    if(tabla[1,2] == (tabla[1,2]+tabla[2,1])/2){
      Pvalue = 1
    }else{
      Q = function(b,c){((b-c)^2)/(b+c)}
      indices = (0:n)[sapply(0:n, function(x){
        Q(x, n-x) >= Q(tabla[1,2],tabla[2,1])
      })]
      Pvalue = 2^(-n)*sum(
        sapply(indices, function(i){
        choose(n,i)
      }))
      
    }
    if(tabla[1,2] == tabla[2,1]){
      Pvalue = 1 - (0.5)*(0.5^n)*choose(n,tabla[1,2])
    }

  }else{
    #el p value
    Pvalue = 1 - pchisq(Estadistico,1)
  }
  
  #se toma una decisión respecto a la hipótesis nula
  if(Pvalue<alfa){
    decision ="Se rechaza la hipótesis nula"
  }else{
     decision ="No se rechaza la hipótesis nula"
  }
  
  #resultado
  resultados = list(
    Estadistico = Estadistico,
    p_value = Pvalue,
    interpretacion = decision,
    casos = tabla
  )
  return(resultados)
}

#Se fija la semilla
set.seed(0)

#Se obtiene la información (ejemplo simulado)
datos = matrix(rbinom(200,1, 0.5),100,2)

#Caso: Distribución Ji cuadrada sin corrección
#aplicando la función a los datos con un alfa de 0.05
(resultados = McNemar(datos,alfa = 0.05))

mcnemar.test(as.matrix(resultados$casos), correct = FALSE)

#Caso: Distribución Ji cuadrada con corrección
#aplicando la función a los datos con un alfa de 0.05
(resultados = McNemar(datos,alfa = 0.05, correccion = TRUE))

mcnemar.test(as.matrix(resultados$casos), correct = TRUE)

#Caso: Distribución exacta
#install.packages("exact2x2")
#Se fija la semilla
set.seed(1)

#Se obtiene la información (ejemplo simulado)
datos = matrix(rbinom(30,1, 0.5),15,2)

#aplicando la función a los datos con un alfa de 0.05
(resultados = McNemar(datos,alfa = 0.05))

library(exact2x2)
mcnemar.exact(as.matrix(resultados$casos))

```
